【裁判字號】    97,訴,4436
【裁判日期】    971127
【裁判案由】    毒品危害防制條例
【裁判全文】
臺灣板橋地方法院刑事判決              97年度訴字第4436號
公  訴  人  臺灣板橋地方法院檢察署檢察官
被      告  甲○○
上列被告因違反毒品危害防制條例案件，由檢察官提起公訴（97
年度毒偵字第7337號）及移送併辦（臺灣板橋地方法院檢察署97
年度毒偵字第8362號），經本院合議庭裁定由受命法官獨任進行
簡式審判程序，判決如下：
    主  文
甲○○施用第一級毒品，處有期徒刑拾月，扣案海洛因壹包之包
裝袋壹個，沒收，其內之海洛因（驗餘淨重零點零伍伍玖公克）
沒收銷燬；又施用第二級毒品，處有期徒刑陸月。應執行有期徒
刑壹年貳月，扣案海洛因壹包之包裝袋壹個，沒收，其內之海洛
因（驗餘淨重零點零伍伍玖公克）沒收銷燬。
    事  實
一、甲○○有違反肅清煙毒條例、麻醉藥品管理條例等前科（均
    不致使本案犯行構成累犯），又其曾因施用毒品案件，於民
    國（下同）96年7 月7 日，經本院以96年度毒聲字第1436號
    裁定送觀察、勒戒後，因認有繼續施用傾向，於96年8 月31
    日，經本院以96年度毒聲字第1839號裁定送強制戒治，嗣於
    97 年5月30日停止戒治釋放，並於97年6 月6 日，經臺灣板
    橋地方法院檢察署檢察官以96年度戒毒偵字第301 號為不起
    訴處分確定。詎其猶不知悔悟，竟於上開強制戒治執行完畢
    釋放後，5 年內之97年8 月27日上午6 時餘，在臺北縣林口
    鄉○○村○○路252 號之住處，以針筒注射之方式施用海洛
    因1 次，另於97年8 月27日13時為警採尿前96小時內某時（
    排除97年8 月27日9 時40分許為警逮捕至採尿間不可能施用
    毒品之時段），在臺北縣林口鄉○○村○○路252 號之住處
    ，施用甲基安非他命（使用吸食器）1 次。迨97年8 月27日
    9 時40分許，為警在臺北縣林口鄉○○路查獲，並當場扣得
    其所有之海洛因1 包（原淨重0.058 公克，驗餘淨重0.0559
    公克），嗣並經警採其尿液送驗，檢驗結果呈安非他命類、
    鴉片類陽性反應而偵悉上情。
二、案經臺北縣政府警察局新莊分局移送臺灣板橋地方法院檢察
    署檢察官偵查起訴及移送併辦。
    理  由
一、按依刑事訴訟法第284 條之1 之規定，除簡式審判程序及簡
    易程序及第376 條第1 款、第2 款所列之罪之案件外，第一
    審應行合議審判，復依同法第273 條之1 第1 項之規定，除
    被告所犯為死刑、無期徒刑、最輕本刑為三年以上有期徒刑
    之罪或高等法院管轄第一審案件者外，於第一次審判期日前
    之準備程序進行中，被告先就被訴事實為有罪之陳述時，審
    判長得告知被告簡式審判程序之旨，並聽取當事人、代理人
    、辯護人及輔佐人之意見後，裁定進行簡式審判程序。查被
    告甲○○所犯係死刑、無期徒刑、最輕本刑為三年以上有期
    徒刑以外之罪，其於準備程序中就被訴事實為有罪之陳述，
    經法官告知簡式審判程序之旨，並聽取公訴人、被告之意見
    後，業經本院合議庭依上開規定裁定由受命法官獨任進行簡
    式審判程序，合先敘明。
二、訊據被告甲○○坦承前揭犯罪事實，又被告於前開時、地經
    警查獲後採集之尿液檢體經檢驗，結果呈安非他命類、鴉片
    類陽性反應，此有應受尿液採驗人尿液檢體採集送驗紀錄表
    1 紙（見臺灣板橋地方法院檢察署97年度毒偵字第8362號卷
    第10頁）、臺北縣政府警察局新莊分局偵辦毒品案被移送者
    姓名及代碼對照表、台灣檢驗科技股份有限公司於97 年9月
    15日出具之濫用藥物尿液檢驗報告各1 紙（見臺灣板橋地方
    法院檢察署97年度毒偵字第7337號卷第19頁、第34頁）附卷
    足憑，且有扣案海洛因1 包〈原淨重0.058 公克，驗餘淨重
    0.0559公克〉（鑑驗結果見交通部民用航空局航空醫務中心
    毒品鑑定書〈97年9 月9 日航鑑字第0974552 號〉1 紙－見
    本院卷第21頁）足資佐證，堪認被告前開施用第一級毒品海
    洛因及第二級毒品甲基安非他命之自白與事實相符。查被告
    曾因施用毒品案件，於96年7 月7 日，經本院以96年度毒聲
    字第1436號裁定送觀察、勒戒後，因認有繼續施用傾向，於
    96年8 月31日，經本院以96年度毒聲字第1839號裁定送強制
    戒治，嗣於97年5 月30日停止戒治釋放，並於97年6 月6 日
    ，經臺灣板橋地方法院檢察署檢察官以96年度戒毒偵字第30
    1 號為不起訴處分確定，此有臺灣高等法院被告前案紀錄表
    1 份附卷足憑，其於觀察、勒戒執行完畢釋放後，5 年內再
    犯本案施用第一級毒品海洛因、第二級毒品甲基安非他命之
    罪，核與毒品危害防制條例第23條第2 項之規定相符。
三、從而，本案事證已臻明確，被告犯行洵堪認定，自應依法論
    科。
四、核被告甲○○所為，係犯毒品危害防制條例第10條第1 項之
    施用第一級毒品罪、毒品危害防制條例第10條第2 項之施用
    第二級毒品罪。被告施用前後持有第一級毒品海洛因及施用
    前持有第二級毒品甲基安非他命之低度行為各為其施用之高
    度行為所吸收而不另論罪。被告所為2 罪行，犯意各別，觸
    犯構成要件互異之罪名，自應分論併罰。移送併辦（臺灣板
    橋地方法院檢察署97年度毒偵字第8362號）之犯罪事實與起
    訴者係屬同一，本院自應併予審理。爰審酌被告施用毒品，
    足以戕害其身心，滋生其他犯罪，惡化治安，嚴重損及公益
    ，且被告曾因施用毒品案件，業經觀察、勒戒、強制戒治，
    仍未戒斷其施用毒品之惡習，竟再為本件施用毒品犯行，顯
    見其不思悔改，惟考量施用毒品行為於本質上係屬自我戕害
    行為，反社會性之程度應屬較低及其犯罪後於本院審理中坦
    承犯行，態度尚佳等一切情狀，各量處如主文所示之刑，並
    定其應執行之刑，以資懲儆。
五、扣案之海洛因1 包（驗餘淨重0.0559公克），係本案查獲之
    毒品，不問屬於犯人與否，應依毒品危害防制條例第18條第
    1 項前段之規定，宣告沒收銷燬；又包裝上開海洛因之包裝
    袋1 個，足認係用於包裹毒品，防其裸露、潮濕，便於攜帶
    施用，係供施用毒品（海洛因）所用之物，且係被告所有，
    業據其供明無訛，爰依刑法第38條第1 項第2 款之規定宣告
    沒收。
據上論斷，依刑事訴訟法第273 條之1 第1 項、第299 條第1 項
前段，毒品危害防制條例第10條第1 項、第2 項、第23條第2 項
、第18條第1 項前段，刑法第11條前段、第51條第5 款、第38條
第1 項第2 款，判決如主文。
本案經檢察官王家春到庭執行職務。
中    華    民    國    97    年    11    月    27    日
                  刑事第十二庭  法  官  陳鴻清
以上正本證明與原本無異。
如不服本判決應於收受送達後10日內向本院提出上訴書狀。
                                書記官  江文彬
中    華    民    國    97    年    11    月    27    日
附錄本案論罪科刑法條全文：
毒品危害防制條例第10條：
施用第一級毒品者，處六月以上五年以下有期徒刑。
施用第二級毒品者，處三年以下有期徒刑。


司法院資訊處製作；財團法人民間司法改革基金會備份。
